【裁判字號】    89,上訴,926
【裁判日期】    890623
【裁判案由】    毒品危害防制條例
【裁判全文】
臺灣高等法院臺南分院刑事判決               八十九年度上訴字第九二六號   Ｃ
      上  訴  人
      即  被  告  丁  ○  ○
      選任辯護人  何  永  福
右上訴人因毒品危害防制條例案件，不服臺灣嘉義地方法院八十九年度訴字第一三六
號中華民國八十九年六月廿三日第一審判決（起訴案號：臺灣嘉義地方法院檢察署八
十八年度偵字第五八二七號），提起上訴，本院判決如左：
      主      文
原判決撤銷。
丁○○無罪。
      理      由
一、公訴意旨如起訴書所載（如附件）。
二、訊據上訴人即被告丁○○固坦承駕駛案外人蘇演派所有之前揭自小客車於嘉義市
    ○○路四號慈靈宮前，為警查獲安非他命之事實不諱，惟堅決否認有何非法販賣
    安非他命犯行，辯稱：當天係因天雨向陳坤茂之岳母蘇陳彩社借得該ＲＭ─九四
    一五號自小客車返家後，欲駕車歸還途中行經慈靈宮前為警攔檢，所查獲安非他
    命均係伊自己要吸用，並非受託欲販賣予甲○○等語。
三、公訴人認被告犯有共同販賣安非他命犯行，無非以：證人甲○○於該署八十四年
    度偵字第一○七六號陳坤茂違反麻醉藥品管理條例案件警訊中指陳無訛，復經證
    人即緝獲甲○○之員警丙○○、乙○○及王豐耀於本院八十八年度上更(二)字第
    八○號之證述為其論據。
四、然查:
（一）被告自偵查中起即堅稱民國八十四年二月十四日案發當天下午，因大雨滂沱而
      向蘇陳彩社借用其子蘇演派之ＲＭ─九四一五號小客車回家，於當天晚上十時
      餘從家中欲回蘇陳彩社家還車，並取回自己之機車，在路過慈靈宮時，遭警方
      攔截，而被查獲所攜帶自行吸用之安非他命（本案偵卷廿四頁反面），警方為
      查明真相，即將被告留置於長榮派出所，並另外通知蘇陳彩社到長榮派出所詢
      問，蘇陳彩社於八十四年二月十五日十二時三十分所製作之筆錄亦供稱：「（
      警方問：自小客車ＲＭ─九四一五號車主誰？）是我兒子蘇演派所有的」、「
      （警方問：丁○○何時向何人借用自小客車ＲＭ─九四一五號使用？）他是今
      日下午十七時三十分許到我家向我借用」（均見被告另案原審法院八十三年易
      字第一三五三號吸用安非他命警訊卷）。當時被告遭警方留置而無法與蘇陳彩
      社串供，兩人之陳述完全符合，足證被告之供述屬實。
（二）蘇陳彩社之子蘇演派八十四年二月十四日十一時三十分從外地趕回家中，亦同
      時被警方通知到派出所查明案情，其於凌晨一時五分警訊中亦供稱：「（警方
      問：自小客ＲＭ─九四一五車主誰？）我」、「（你今日知不知丁○○駕駛你
      的自小客外出？）我不知道，我是今日晚上時分許回家後，才知道我母親
      將我的車子借予丁○○使用」等語（均見同卷）。查，被告及蘇陳彩社並無機
      會與蘇演派串供，而蘇演派之說詞亦與其母完全符合。又原審於八十九年四月
      十一日本案審理時再度傳訊蘇陳彩社及蘇演派，並隔離訊問兩位證人及被告，
      當時蘇陳彩社供稱：「（法官問：你家有無一輛車號ＲＭ─九四一五之轎車？
      ）有」、「（法官問：被告有無去借過該車？）有，他就說要開出去，我就告
      訴他鑰匙放在電視機上，他還說晚一點會開回來還」、「（法官問：該車以前
      被告有無去借過？）沒有，那是第一次借」等語。蘇演派證稱：「（法官問：
      ＲＭ─九四一五車子是你的？）對」、「（法官問：車子平時都是誰在用？）
      我」、「（法官問：被告有無借過該車？）有，就是被查到的那次，那時我人
      在台中做健康床的受訓三天，我當天回來後我才知道我媽到警局作筆錄，我就
      趕過去，他以前從未借過該車」等語。渠兩人之證詞亦與被告所供完全符合。
（三）八十四年二月十四日案發當日，確有下雨，且雨勢自下午五點半開始即逐漸增
      大，至晚上七點時，雨勢最大，達五十四公釐，再至晚上十點半、十一點時，
      雨勢漸小而接近無雨之狀態，當日所降下之總雨量為一百三十公釐，為當月降
      雨最多之日，較次降雨量七十七公釐之日，多出將近一倍之雨量，此一事實，
      有中央氣象局氣象資料表一份可稽（附本院卷），益證被告供稱案發之日，於
      下午五時三十分許因下雨而向蘇陳彩社借車回家以免淋雨，應屬實言。至於借
      車五個小時後，於晚上十點半才還車，則因雨勢至該時才停止，被告當然在停
      雨後才還車而騎回機車，方不致於遭雨淋，此乃常情且符合經驗法則。
（四）甲○○係於八十四年二月十四日下午八時卅分在嘉義市王子飯店被查獲，而供
      述毒品安非他命係向綽號「清輝」之陳坤茂購買，有八十四年二月十四日甲○
      ○警訊筆錄可稽（本案原審卷四二─四三頁），然後由警方帶同甲○○欲誘捕
      陳坤茂，則甲○○與陳坤茂聯絡之時間必在當天晚上八點三十分以後，苟陳坤
      茂有通知被告開車代送安非他命過去交給甲○○，陳坤茂通知被告並指定開哪
      一部車送安非他命過去之時間，自亦必在晚上八點半以後，而被告自亦必於晚
      上八點半之後，始可能向蘇陳彩社借車，然查本案被告早於當天下午五點半即
      已借得該車並開回家，由此可知，被告確實未受陳坤茂之委託而開車送安非他
      命給甲○○甚明。
（五）被告於被查獲時供承有施用安非他命，警方亦以被告施用安非他命移送偵辦）
      其尿液經送驗結果亦呈安非他命反應，被告因而經本院另案（八十四年度上易
      字第二四五號）刑事判決判處有期徒刑九月，扣案之安非他命○‧二一公克亦
      經檢察官於八十四年四月廿六日命令沒收銷燬，業據本院調取台灣嘉義地方法
      院檢察署八十四年度執他字第四六五號執行卷核閱無訛，於該案偵審中並未將
      扣案之物送鑑定，則扣案之○‧二一公克之所謂安非他命是否確為安非他命亦
      無從查考。
五、綜上所述，被告雖經警攔車查獲帶有疑似安非他命之物，惟其有施用安非他命並
    經判處罪刑確定之事實亦無容置疑。而甲○○配合警方所欲誘捕者為陳坤茂，扣
    案之疑為安非他命之物復已銷燬，則尚難僅憑臆測遽入人罪。原審未及詳為推敲
    而為被告有罪之判決即有未洽。被告上訴指摘原判決不當為有理由，自應予撤銷
    改判，為無罪之諭知。
據上論結，應依刑事訴訟法第三百六十九條第一項前段、第三百六十四條、第三百零
一條第一項，判決如主文。
本案經檢察官蘇南桓到庭執行職務。
中    華    民    國      九十      年      二      月      十五        日
                                  臺灣高等法院臺南分院刑事第二庭
                                      審判長法官  游    明    仁
                                            法官  陳    清    溪
                                            法官  蘇    重    信
右正本證明與原本無異。
如不服本判決，應於判決送達後十日內向本院提出上訴狀，其未敘述理由者並應於提
出上訴狀後十日內向本院補提理由書（應附繕本)。
                                      法院書記官  李    珍    鳳
中    華    民    國      九十      年      二      月      十六        日


司法院資訊處製作；財團法人民間司法改革基金會備份。
